【裁判字號】    89,上易,3574
【裁判日期】    890529
【裁判案由】    違反著作權法
【裁判全文】
臺灣高等法院刑事判決                          八十九年度上易字第三五七四號
    上  訴  人  臺灣板橋地方法院檢察署檢察官
    被      告  甲○○
右上訴人因被告違反著作權法案件，不服臺灣板橋地方法院八十九年易度字第一一三
二號，中華民國八十九年五月二十九日第一審判決（起訴案號：臺灣板橋地方法院檢
察署八十八年度偵續字第二五七號）提起上訴，本院判決如左：
    主  文
上訴駁回。
    理  由
一、本案經本院審理結果，認第一審法院以不能證明被告甲○○犯罪而諭知無罪，核
    無不當，應予維持，並引用第一審判決書記載之證據及理由（詳如附件所載）。
二、檢察官據告訴人美華影視股份有限公司（下稱美華公司）具狀請求上訴，上訴意
    旨略以：倘必以當場查獲客人演唱著作權人享有著作權之歌曲，始足認定被告犯
    行，則著作權法所欲保障之公開演出之權利即無從實現，是倘被告確有長期以伴
    唱機供不特定之客人公開演唱之行為，即應認足以推論該期間曾有客人點唱該歌
    曲而公開演出之，尚不以當場查獲有客人點唱為必要，請將原判決撤銷，更為適
    法之判決云云。
三、然查：
（一）依證人即美華公司之法務專員張永和所提出伊於八十七年十一月二十五日至欣
      和聯誼社現場消費憑證固記載伊點播「買醉」、「港邊甘是男性傷心的所在」
      、「一代女皇」、「海角天涯」、「珍重我的愛」等歌曲（見八十八年度偵字
      第一０三０七號卷第十五頁、第四十五頁），惟證人張永和係告訴人美華公司
      委任至現場搜證之人，其除為搜證而自己點播上開歌曲外，未能證明現場尚有
      何人點播而公開演出上開歌曲。又現場之二位小姐之公開演出前述歌曲，係因
      告訴人所委任搜證之人張永和點播為之，自應認已得著作財產權人美華公司之
      授權同意，即難認現場之二位小姐有何以「公開演出」之方法侵害告訴人美華
      公司著作財產權之情事。
（二）查被告之警訊筆錄固供稱「（扣案物品即點唱機一台、點歌簿一本）是供不特
      定客人消費點播公開播放伴唱使用」等語（見八十八年度偵字第一０三０七號
      卷第五頁反面），惟證人張永和無法證明現場尚有其他消費者點播前述歌曲而
      「向現場之公眾傳達著作內容」，是自難以被告之上開供述及扣案物品即推論
      尚有張永和以外之其他消費者點播公開播放前述歌曲。
（三）被告於檢察官偵查、原審及本院均辯稱伊係於八十八年三月間始頂讓欣禾聯誼
      社，並於本院提出房屋租賃契約書一件，依該租賃契約書載明被告自八十八年
      三月一日承租欣禾聯誼社之場址臺北縣三重市○○路○段一四四號四樓。查證
      人張永和前往欣禾聯誼社現場以點播方式搜證之時間為八十七年十一月二十五
      日，當時被告並未在場，業據證人張永和陳明，然告訴人並未立即對於被告提
      出告訴，雖告訴人另提出美華公司於八十七年十一月二十四日寄給欣禾聯誼社
      之存證信函，惟該信函已於八十七年十二月十八日被退回，且信函上關於欣禾
      聯誼社之負責人姓名空白，亦據告訴人代理人於檢察官偵查中陳明及提出存證
      信函附卷可按。是則，被告究否於八十七十一月二十五日張永和搜證時即任欣
      禾聯誼社之負責人，並非無疑。而被告固曾於警訊自白其於八十七年十月間營
      業至今等語，因無其他具體事證足佐，難認與事實相符。
（四）本件為警方人員於八十八年三月二十三日晚上八時五分許，持檢察官搜索票至
      欣禾聯誼社上址，查獲被告係負責人，為警帶回製作筆錄，雖扣得點唱機一台
      （內有前述歌曲）、點歌簿一本，然並未查獲任何消費者當場點播放公開演唱
      前述歌曲情事，有移送書、搜索扣押證明書可憑。即難以被告八十八年三月二
      十三日查獲時係欣禾聯誼社負責人，且扣得內有前述歌曲點唱機及點歌簿，論
      以被告有何違反著作權法第九十二條之擅自以公開演出方式侵害他人之著作財
      產權。本法條並無處罰預備、未遂犯之明文，且查無其他積極確切之事證足認
      被告確有前述犯行，當屬不能證明被告犯罪，依法應為無罪之判決。
    原審以不能證明被告犯罪，具論甚明，判決被告無罪，經核尚無不洽，公訴人仍
    執陳詞指摘原判決不當，非有理由，應予駁回。
據上論斷，應依刑事訴訟法第三百七十三條、第三百六十八條，判決如主文。
本案經檢察官沈明彥到庭執行職務。
中      華      民      國    八十九    年     十二     月      六      日
                              臺灣高等法院刑事第二十二庭
                                  審判長法  官  許 正 順
                                        法  官  邱 同 印
                    法  官  胡 方 新
右正本證明與原本無異。
不得上訴。
                                        書記官  秦 慧 榮
中      華      民      國    八十九    年     十二     月      七      日


司法院資訊處製作；財團法人民間司法改革基金會備份。
